【裁判字號】    97,東秩,7
【裁判日期】    970930
【裁判案由】    違反社會秩序維護法
【裁判全文】
臺灣臺東地方法院裁定                   97年度東秩字第7號
移送機關  臺東縣警察局臺東分局
被移送人  甲○○
上列被移送人因違反社會秩序維護法案件，經移送機關以民國97
年 8月14日信警偵字第0970044878號移送書移送審理，本院裁定
如下：
    主  文
甲○○公共遊樂場所之管理人，縱容少年於深夜聚集其內，而不
即時報告警察機關，處罰鍰新臺幣參仟元。
    事實及理由
一、甲○○係址設臺東縣臺東市○○路 ○段156號1樓「遊戲阜網
    咖」（營利事業名稱為台灣網企業社、負責人為陳瑛田）公
    共遊樂場所之現場管理人，於民國97年8月5日凌晨 0時20分
    許，在上開公共遊樂場所縱容少年李○婷、王○捷（分別為
    80年12月、80年 7月生，真實姓名年籍資料詳卷）於深夜聚
    集其內把玩線上遊戲，而不即時報告警察機關處理，旋經警
    臨檢當場查獲，移送本院裁處。
二、按公共遊樂場所之負責人或管理人，縱容兒童、少年於深夜
    聚集其內，而不即時報告警察機關者，處新臺幣15,000元以
    下罰鍰；其情節重大或再次違反者，處或併處停止營業或勒
    令歇業；本法所稱深夜，係指凌晨0時至5時而言，社會秩序
    維護法第77條、違反社會秩序維護法案件處理辦法第 9條分
    別定有明文。考其立法意旨，無非在防免未滿12歲之兒童或
    12歲以上未滿18歲之少年，因其身心正處於迅速發展狀態，
    倘深夜時分猶滯留在公共遊樂場所內，亟易對彼等身心健全
    發展產生不良影響，是立法者乃創設公共遊樂場所負責人或
    管理人有隨時阻止、探知，並即時向警察機關報告之公法上
    作為義務，而所謂縱容兒童、少年於深夜聚集其內，而不即
    時報告警察機關，致應對該場所負責人或管理人加以處罰者
    ，其情形大別有四：一係負責人或管理人本於場所主人之地
    位，本應禁止兒童、少年於深夜進入該場所，其竟消極不阻
    止，任令兒童、少年進入該場所內聚集（指人數隨時可以增
    加之狀態）而言，此等情形通常伴隨報告義務之違反；二為
    負責人或管理人，對於深夜仍聚集逗留在該場所內之兒童、
    少年，並未盡其探知義務，致未能發現之，此時通常亦有未
    能善盡即時報告義務之情形；三指負責人或管理人對於深夜
    猶聚集停留在該場所內之兒童、少年，已盡其探知義務，但
    仍任令該兒童、少年滯留其內，且故意不報警處理者；四則
    指對於深夜仍聚集留滯在該場所內之兒童、少年，負責人或
    管理人雖已當場施予勸導，然該兒童、少年並未自行離去，
    又因其對該兒童、少年之人身及行動自由，並無加以限制之
    權限，故本法乃課予其有即時向警察機關報告之義務，俾由
    其與公權力機關共同落實前揭保護兒童及少年之立法意旨，
    惟其竟不即時報告警察機關，致前揭立法目的無從貫徹。準
    此，本法第77條規定所要求公共遊樂場所負責人或管理人應
    為之作為義務中，尚不及於勸導行為，是對於深夜猶聚集留
    滯在該場所內之兒童、少年，負責人或管理人之作為義務應
    以探知並即時報告警察機關為內容，而與其是否曾行勸導行
    為無涉。經查，上揭違序事實，業據被移送人甲○○於警詢
    時坦白承認，並有違反社會秩序維護法案件、其他行政、工
    商法令現場紀錄表及營利事業登記公示資料查詢各 1紙、臺
    東縣警察局勸導少年登記表2紙、查獲現場照片2張等件附卷
    可稽，是被移送人上開違序行為洵堪認定，事證明確，應予
    依法論處。
三、核被移送人所為，係違反社會秩序維護法第77條前段公共遊
    樂場所之管理人，縱容少年於深夜聚集其內，而不即時報告
    警察機關之規定。爰審酌被移送人違序之手段與情節、違反
    義務之程度、上開非行所生之危害、被查獲後之態度、家庭
    經濟狀況、教育程度等情狀，量處如主文所示之處罰，以為
    訓勵，期能藉此教育被移送人切實認知其所負社會責任重大
    ，且勿再有違序行為。
四、移送意旨另稱上開公共遊樂場所之管理人陳宜鴻前曾於97年
    8月1日凌晨0時2分許，在該公共遊樂場所內縱容少年林○明
    、羅○廷於深夜聚集其內，而不即時報告警察機關處理，經
    移送機關於97年8月8日以信警偵字第0970044805號處分書裁
    處陳宜鴻罰鍰新臺幣1,000 元在案云云，惟按社會秩序維護
    法第77條後段對公共遊樂場所之負責人或管理人，因有再次
    縱容兒童、少年於深夜聚集其內，而不即時報告警察機關之
    違序情形，明定得處或併處停止營業或勒令歇業者，應僅以
    前後違序非行係屬該公共遊樂場所之同一負責人或管理人所
    為者為限，此觀上開法文自明。查移送機關分別於97年8月1
    日、同年月 5日所查獲之前開違序非行，固係在同一公共遊
    樂場所為之，然前後違序非行之公共遊樂場所管理人既非同
    一，自難逕以受處分人陳宜鴻之前開違序行為，遽論本件被
    移送人有何再次違反之情事，此外，復查無其他積極證據足
    資證明被移送人有何再次違反社會秩序維護法第77條之違序
    非行，移送書此部分之事實顯屬贅載，併此敘明。
五、爰依社會秩序維護法第45條第 2項、第77條前段，裁定如主
    文。
中    華    民    國    97    年    9     月    30    日
                  臺東簡易庭  法  官  劉正偉
以上正本證明與原本無異。
如不服本裁定，應於裁定送達後5日內向本院提出抗告狀（須附
繕本）。
「切勿逕送上級法院」
                              書記官  王希文
中    華    民    國    97    年    9     月    30    日


司法院資訊處製作；財團法人民間司法改革基金會備份。
